# 其他信息

提问人：cpab 时间：2018-01-11 21:48:01
IPO的申报报告，审计报告中其他信息由于《中国注册会计师审准则第 1521 号—— 注册会计师对其他信息的责任》中的第七条本准则不适用于：（一）财务信息初步公告；中国注册会计师执业准则（ 2016 年修订版） （二）证券发行文件，包括招股说明书。觉得在IPO的申报报告中要删除其他信息。理解的对吗？谢谢！

回答人：chenyiwei
个人理解可以。但仍负有依据招股说明书准则规定将已审计财务报表与招股说明书相核对并出具声明的责任。